臺灣板橋地方法院刑事判決　　　　　　94年度簡上字第400 號
上　訴　人　臺灣板橋地方法院檢察署檢察官
被　　　告　甲○○
上列上訴人因違反毒品危害防制條例案件，不服本院94年度簡字
第2439號中華民國94年5 月31日所為第一審簡易判決（聲請處刑
案號：94年度毒偵字第2545號），提起上訴，暨移送併辦（94年
度核退毒偵字第1268、1635號），本院管轄之第二審合議庭判決
如下：
    主  文
原判決撤銷。
甲○○連續施用第二級毒品，累犯，處有期徒刑陸月，如易科罰
金，以參佰元折算壹日。
    事  實
一、甲○○前曾因毒品案件，經本院於民國（下同）90年4 月30
    日以90年度易字第1247號判決，判處有期徒刑6 月確定；又
    因竊盜案件，經臺灣高等法院於90年7 月11日以90年度上易
    字第1536號判決，判處有期徒刑8 月確定；前揭2 罪嗣經定
    其應執行有期徒刑1 年確定，入監服刑至91年9 月18日縮刑
    期滿執行完畢。復於88年間因施用毒品案件，經本院於88年
    2 月26日以88年度毒聲字第1381號裁定送觀察、勒戒後，認
    無繼續施用毒品傾向，由臺灣板橋地方法院檢察署檢察官於
    88年5 月12日以88年度偵字第3685號為不起訴處分確定；又
    於89年間因施用毒品案件，經本院於89年6 月23日以89年度
    毒聲字第3905號裁定送觀察、勒戒後，認有繼續施用毒品之
    傾向，再經本院於90年2 月7 日以90年度毒聲字第614 號裁
    定，令入戒治處所施以強制戒治，於91年3 月12日強制戒治
    期滿；又於92年間因施用毒品案件，經本院於92年11月5 日
    以92年度毒聲字第3485號裁定，令入戒治處所施以強制戒治
    ，於93年1 月9 日停止戒治出監，所餘戒治期間付保護管束
    ，保護管束期間至93年11月4 日縮刑期滿而執行完畢。詎其
    仍不知悛悔，明知安非他命係毒品危害防制條例所明定之第
    二級毒品，不得施用、持有，竟基於施用毒品安非他命之概
    括犯意，於前開強制戒治執行完畢釋放後5 年內之94年1 月
    28日某時起至94年4 月14日下午2 時許止，連續在臺北縣三
    重市○○○路216 巷84號5 樓頂樓加蓋處、友人李駿宏停在
    臺北縣路邊之車上、臺北縣三重市○○街19之2 號2 樓等處
    所，以將毒品安非他命置於友人所有之吸食器內點燃燒烤成
    煙以吸食氣體之方式施用安非他命多次。嗣其先後為警於(1)
    94年1 月29日凌晨3 時45分許，在臺北縣三重市○○街19
    之2 號2 樓查獲，並扣得非甲○○所有之安非他命1 包（毛
    重0.3 公克）、吸食器1 組、摻食吸管3 支、毒品殘渣袋3
    只、電子磅秤1 臺、橡皮管1 條、注射針筒4 支等物；(2)94
    年3 月14日下午5 時許，在臺北縣新莊市○○路與環河路口
    處查獲，並於其友人李駿宏所有車號V6-9190 號自用小客車
    內煙灰盒扣得非甲○○所有之安非他命1 包（毛重11 .3 公
    克）、儀表板上香煙盒內扣得非甲○○所有之安非他命1 包
    （毛重1 公克）及安非他命吸食器1 個等物；(3)94年4 月14
    日下午3 時許，在臺北縣三重市○○○路216 巷84號5 樓頂
    樓加蓋處查獲，並於甲○○上衣口袋內扣得非其所有之安非
    他命吸食器2 個（內含安非他命殘渣）。
二、案經臺北縣政府警察局板橋分局（聲請書誤載為三重分局）
    報請臺灣板橋地方法院檢察署檢察官偵查後聲請簡易判決處
    刑，暨移送併案審理。
    理  由
一、上開事實，業據被告甲○○於本院準備程序中與審理時皆坦
    認不諱，而其先後經警查獲時所採集之尿液檢體，經送驗結
    果，均呈安非他命類之陽性反應，此分別有臺灣檢驗科技股
    份有限公司各於94年3 月8 日、同年4 月11日、94年5 月3
    日出具之濫用藥物尿液檢驗報告計3 件在卷可佐（分別附於
    臺灣板橋地方法院檢察署94年偵字第2890號偵查卷宗第39頁
    、94年核退毒偵字第1635號偵查卷宗第5 頁、94年核退偵字
    第626 號偵查卷宗第4 頁），是堪認被告前揭自白連續施用
    第二級毒品安非他命之犯行，核與事實相符，應堪信實。又
    被告前曾於88年間因施用毒品案件，經本院於88年2 月26日
    以88年度毒聲字第1381號裁定送觀察、勒戒後，認無繼續施
    用毒品傾向，由臺灣板橋地方法院檢察署檢察官於88年5 月
    13日以88年度偵字第3685號為不起訴處分確定；又於89年間
    因施用毒品案件，經本院於89年6 月23日以89年度毒聲字第
    3905號裁定送觀察、勒戒後，認有繼續施用毒品之傾向，再
    經本院於90年2 月7 日以90年度毒聲字第614 號裁定，令入
    戒治處所施以強制戒治，於91年3 月12日強制戒治期滿；又
    於92年間因施用毒品案件，經本院於92年11月5 日以92年度
    毒聲字第3485號裁定，令入戒治處所施以強制戒治，於93年
    1 月9 日停止戒治出監，所餘戒治期間付保護管束，保護管
    束期間至93年11月4 日縮刑期滿而執行完畢等情，有臺灣高
    等法院被告前案紀錄表1 件在卷可按（附於本院卷宗內），
    被告復自94年1 月28日某時起至94年4 月14日下午2 時許止
    ，連續施用第二級毒品安非他命多次，顯係在強制戒治執行
    完畢釋放後5 年內再犯毒品危害防制條例第10條之罪。本件
    事證已臻明確，被告犯行堪以認定，應予依法論科。
二、按安非他命依其成癮性、濫用性及對社會危害性之程度，已
    為毒品危害防制條例第2 條第2 項第2 款列為第二級毒品。
    核被告甲○○所為，係犯毒品危害防制條例第10條第2 項之
    施用第二級毒品罪。被告施用前非法持有毒品之低度行為，
    應為施用之高度行為所吸收，不另論罪。被告先後多次施用
    第二級毒品安非他命，時間緊接，且所犯構成要件相同，顯
    係基於概括犯意而為，為連續犯，應依法論以一罪，並加重
    其刑。處刑書雖僅對被告於94年1 月29日經警採尿前96小時
    內某時，在不詳處所，施用第二級毒品安非他命之犯行，聲
    請簡易判決處刑，而未論及被告前開如事實欄所述之其餘施
    用第二級毒品安非他命之犯行（包括臺灣板橋地方法院檢察
    署94年核退毒偵字第1268、1635號移送併辦部分），然檢察
    官就犯罪事實之一部起訴者（檢察官聲請簡易判決處刑與起
    訴有同一效力），其效力及於全部，該部分犯行，業經被告
    於本院準備程序中及審理時自白不諱，且經檢察官分別移送
    本院併案審理，既與前開已起訴科刑部分具有連續犯之裁判
    上一罪關係，本院自應併予審理，附此敘明。再查，被告前
    有如事實欄所示之論罪科刑執行情形，有前揭臺灣高等法院
    被告前案紀錄表1 件在卷可按，其於有期徒刑之執行完畢後
    ，5 年內再犯本件有期徒刑以上之罪，為累犯，應依法遞予
    加重其刑。
三、原審以被告罪證明確，予以論罪科刑，固非無見。惟查，原
    審未及審酌前開聲請簡易判決處刑書以外之施用第二級毒品
    犯行（即移送併辦部分），即有未洽，則檢察官上訴意旨以
    原審未就移送併辦部分併予審判，指摘原判決不當為有理由
    ，原判決既有上述可議之處，自應由本院將之撤銷改判。爰
    審酌被告前已有施用毒品紀錄經觀察、勒戒及強制戒治執行
    後，竟又多次施用毒品犯行，顯見其戒除毒癮之意志力薄弱
    ，並考量施用毒品乃自戕行為，所生危害非鉅，再衡其素行
    （有前開臺灣高等法院被告前案紀錄表可參）及犯後坦承犯
    行態度良好等一切情狀，量處如主文所示之刑，以示懲儆。
    至被告先後為警於94年1 月29日扣得之安非他命1 包（毛重
    0.3 公克）、吸食器1 組、摻食吸管3 支、毒品殘渣袋3 只
    、電子磅秤1 臺、橡皮管1 條、注射針筒4 支，和於94年3
    月14日扣得之安非他命1 包（毛重11 .3 公克）、安非他命
    1 包（毛重1 公克）及安非他命吸食器1 個，及於94年4 月
    14日扣得之安非他命吸食器2 個（內含安非他命殘渣），均
    非被告所有之物，業據被告甲○○於本院審理時供陳在卷（
    見本院94年9 月7 日審判筆錄可憑），亦無證據證明確為被
    告所有之物，爰均不於此宣告沒收，附此敘明。
據上論斷，應依刑事訴訟法第455 條之1 第1 項、第3 項、第36
9 條第1 項前段、第364 條、第299 條第1 項前段，毒品危害防
制條例第10條第2 項，刑法第11條前段、第56條、第47條、第41
條第1 項前段，罰金罰鍰提高標準條例第2 條，判決如主文。
本案經檢察官張慶林到庭執行職務。
中　　華　　民　　國　　94　　年　　9 　　月　　21　　日
                  刑事第十二庭  審判長法  官  高  玉  舜
                                      法　官  吳  幸  娥
                                      法  官  陳  靜  茹
本件不得上訴。
                                      書記官  廖  美  紅
中　　華　　民　　國　　94　　年　　9 　　月　　26　　日
附錄本案論罪科刑法條全文：
毒品危害防制條例第10條
施用第一級毒品者，處六月以上五年以下有期徒刑。
施用第二級毒品者，處三年以下有期徒刑。
